# 回购已成熟期权的会计处理该怎么做？

提问人：bleblemig 时间：2020-01-13 17:16:02
请教一下，关于成熟期权回购的会计处理问题：
A企业，发给员工的期权 200 万份，该期权都是在 2018 年末可行权（为简便，一次性行权），按股份支付的规定，应在2015-2016-2017-2018， 4 年期间，共计提 2000 万的费用（经公允价计算），A企业，在 2018 年最后 1 此摊销费用前，共已摊销了 1500 万的费用，分别计入费用和资本公积项。
2018 年初，A企业决定回购员工手中的全部期权。
对此回购，该怎么财务处理呢？
情况1—— 该期权在回购日的公允价值为 3000 万，A企业向员工支付了 3000 万的回购款。
1 ）借：费用， 500 ； 贷：资本公积， 500 （加速按授予日公允价计算的股份支付费用摊销）
2 ）借资本公积， 3000 ； 贷：现金， 3000 。
如果这样处理，企业就相当于共减少了 1000 万的资本公积（3000-2000万累积计入资本公积的股份支付费用）
是应该这样处理么？
情况2——该期权在回购日的公允价值为 1500 万，A企业向员工支付了 1500 万的回购款。
1 ）借：费用， 500 ； 贷：资本公积， 500 （加速按授予日公允价计算的股份支付费用摊销）
2 ）借资本公积， 1500 ； 贷：现金， 1500 。
如果这样处理，企业就相当于留存了了 500 万的资本公积（1500-2000万累积计入资本公积的股份支付费用）
是应该这样处理么？
谢谢！

回答人：chenyiwei
可以这样理解。由于在这两种情形中回购价格均未超出该期权于回购日的公允价值，故回购款直接冲减权益，不会在回购日确认额外的费用（原股份支付加速确认费用的影响除外）。

提问人：Chrisd 时间：2020-07-06 18:09:00
陈版主，您好！借楼追问一个问题。
假设公司 2017 年在员工在职期间授予员工期权，预估价值 120 万元，但未行权。 2018 年员工离职。 2019 年公司以 140万元，回购该期权。该交易的实质是什么？ 20 万的价差应该入账什么科目？谢谢！

回答人：chenyiwei
要看具体背景。但一般理解该 20 万元的差额可以理解为辞退福利。